【裁判字號】    99,審簡上,27
【裁判日期】    990303
【裁判案由】    傷害
【裁判全文】
臺灣士林地方法院刑事判決            99年度審簡上字第27號
上  訴  人
即  被  告  乙○○
            甲○○
上列上訴人即被告等因傷害案件，不服本院內湖簡易庭於中華民
國98年11月18日所為98年度湖簡字第508 號第一審刑事簡易判決
（聲請簡易判決處刑案號：98年度偵字第8778號），提起上訴，
本院管轄之第二審合議庭判決如下：
    主  文
上訴駁回。
乙○○、甲○○均緩刑貳年。
    事實及理由
一、本案經本院審理結果，認第一審以被告乙○○、甲○○均犯
    刑法第277 條第1 項之傷害罪，各判處拘役50日，並均諭知
    易科罰金以新臺幣（下同）1,000 元折算1 日之折算標準，
    且諭知沒收被告甲○○所有供本件傷害犯罪所用之西餐刀1
    支，其認事、用法均無違誤，量刑亦屬妥適，應予維持，並
    引用第一審判決書及檢察官聲請簡易判決處刑書記載之事實
    、證據及理由。
二、上訴人即被告乙○○、甲○○上訴意旨略以：上訴人乙○○
    、甲○○業已就雙方互告傷害案件達成和解，請求從輕量刑
    等語。
三、經查：
  (一)按量刑的輕重，屬事實審法院得依職權自由裁量之事項，苟
    已斟酌刑法第57條各款所列情狀而未逾越法定刑度，不得遽
    指為違法，且在同一犯罪事實與情節，如別無其他加重或減
    輕之原因，下級審量定之刑，亦無過重或失輕之不當情形，
    則上級審法院對下級審法院之職權行使，原則上應予尊重。
  (二)經查，上訴人即被告乙○○、甲○○於警詢、檢察官偵查中
    及本院審理中均坦承犯行，且有原審判決所列證據可資佐證
    ，足認被告等均係犯刑法第277 條第1 項普通傷害罪甚明。
    原審斟酌卷內事證資料，並考量告訴人甲○○、乙○○所受
    之傷勢，及被告乙○○、甲○○於原審判決前均未能相互達
    成和解，並參酌扣案之西餐刀1 支，係被告甲○○所有供犯
    罪所用之物，業據其供明在卷，併予宣告沒收等情，援引刑
    事訴訟法第449 條第1 項前段、第3 項、第454 條第2 項、
    第450 條第1 項，刑法第277 條第1 項、第41條第1 項前段
    、第38條第1 項第2 款，刑法施行法第1 條之1 第1 項、第
    2 項前段之規定，各量處被告乙○○、甲○○拘役50日，並
    均諭知如易科罰金以1,000 元折算1 日，其認事用法並無違
    誤，量刑亦屬妥適，上訴人等空言指摘原審量刑不當，難認
    為有理由，均應予駁回。
四、末查，被告乙○○、甲○○前均未曾因故意犯罪受有期徒刑
    以上刑之宣告，此有臺灣高等法院被告前案紀錄表各1 份在
    卷可按，其等因一時失慮，致犯本罪，犯罪後均已坦承犯行
    ，於本院審理時，並已相互達成和解，此有和解書影本1 紙
    附卷可佐（參見本院卷第9 頁），顯見被告乙○○、甲○○
    均已具悔意，應無再犯之虞，本院認對被告等所宣告之刑，
    均以暫不執行為適當，均併予宣告緩刑2 年，以啟自新。
據上論斷，應依刑事訴訟法第455 條之1 第1 項、第3 項、第36
8 條、第373 條，刑法第74條第1 項第1 款，判決如主文。
本案經檢察官蔡元仕到庭執行職務。
中    華    民    國    99    年    3     月    3     日
                  刑事第一庭審判長法  官  雷雯華
                                  法  官  吳祚丞
                                  法  官  王沛雷
以上正本證明與原本無異。
本件不得上訴。
                                  書記官  陳麗津
中    華    民    國    99    年    3     月    3     日
附錄本案論罪科刑法條全文：
刑法第277條第1項
傷害人之身體或健康者，處3 年以下有期徒刑、拘役或1 千元以
下罰金。

司法院資訊處製作；財團法人民間司法改革基金會備份。
